# 请教陈版，客户低价入股份支付摊销

提问人：Dylan 安安 时间：2022-12-10 11:36:00
@chenyiwei陈版，公司目前有一客户A，以低价入股公司，同时签订了战略合作协议，约定未来 5 年内，会给予公司部分订单，这 5 年系禁售期，客户A不得转让低价获得的这部分股权，从企业会计准则-股份支付的角度，这部分低价入股需要计提股份支付，但是作为一次性还是分期，如果是分期应该分多少期，该如何考虑呢？

回答人：chenyiwei
在上述“战略合作协议”中，是否明确约定了未来 5 年内每年最低订单数量，以及如果未完成订单则按比例收回此次低价授予的股权？
如没有此类约定，不论未来 5 年内订单实际完成情况如何均不再收回此次低价授予的股份，则股份支付费用一次性确认，计入销售费用；
如果有此类约定，则股份支付存在等待期，应在合作期限内采用系统、合理的方式（如按照订单的完成进度）计入各期损益（例如冲减销售收入）。